臺灣臺南地方法院刑事判決　　　　　　　　　　　　九十三年度訴字第一三０四號
　　公　訴　人　臺灣臺南地方法院檢察署檢察官
　　被　　　告　乙○○
右列被告因違反毒品危害防制條例案件，經檢察官提起公訴（九十三年度營毒偵字第
四四四號），被告就犯罪事實為有罪之陳述，本院裁定進行簡式審判程序，判決如左
：
    主  文
乙○○連續施用第一級毒品，累犯，處有期徒刑玖月。
    事  實
一、乙○○於民國八十二年間，因違反麻醉藥品管理條例等案件，經臺灣高等法院臺
    南分院以八十二年度聲字第三一九號裁定應執行有期徒刑八年確定，於八十五年
    四月二十三日，假釋出監並付保護管束，又因違反槍砲彈藥刀械管制條例案件，
    於八十六年十二月四日，經本院以八十六年度易字第四四四二號判處有期徒刑五
    月確定，嗣經撤銷前揭假釋，送監接續執行殘刑有期徒刑四年，復於八十九年十
    月十九日，縮短刑期假釋出監並交付保護管束，又再經撤銷假釋，於九十二年一
    月九日送監執行殘刑有期徒刑一年六月又十二日，而於九十三年七月四日縮短刑
    期執行完畢。其又因施用第一級毒品海洛因案件，經本院以九十一年度毒聲字第
    五四０號裁定送觀察、勒戒後，認有繼續施用毒品之傾向，再經本院以九十一年
    度毒聲字第一０九九號裁定令入戒治處所施以強制戒治，嗣經本院以九十一年度
    毒聲字第二０九四號裁定停止戒治，所餘戒治期間，付保護管束，於九十二年一
    月九日停止戒治出所，並於九十二年七月一日強制戒治執行完畢，而於九十二年
    七月七日，由臺灣臺南地方法院檢察署檢察官以九十二年度戒毒偵字第一六四號
    為不起訴處分確定。詎乙○○仍未戒除毒癮，明知第一級毒品海洛因係毒品危害
    防制條例所明定之第一級毒品，不得持有及施用，竟另行基於施用第一級毒品海
    洛因之概括犯意，於前開強制戒治執行完畢釋放後五年內，自九十三年八月間某
    日起至九十三年十月十六日中午十二時止，連續在其位於臺南縣新營市○○路七
    三之六號住處，以注射針筒（已丟棄）注射手臂靜脈血管之方式，連續施用第一
    級毒品海洛因多次，平均二至三日施用一次。嗣於九十三年十月十七日上午，警
    方因偵辦乙○○另犯竊盜案件，發現乙○○左手背有針孔痕跡，並於九十三年十
    月十七日上午五時許，經乙○○同意採尿送驗結果，呈嗎啡陽性反應，而查獲上
    情。
二、案經臺南縣警察局新營分局報告臺灣臺南地方法院檢察署檢察官偵查起訴。
    理  由
一、右揭犯罪事實，業據被告乙○○於警詢、偵查及本院審理時坦承不諱，且被告乙
    ○○經警於九十三年十月十七日上午五時許採尿（尿液檢體編號Ｖ１８５號），
    經以免疫分析法、薄層層析法檢驗結果，呈嗎啡陽性反應，有臺南縣衛生局九十
    三年十一月五日尿液檢驗成績書及臺南縣警察局新營分局辦理採取尿液名冊各一
    紙附卷（詳警卷第七頁、第八頁）可稽。按海洛因係由嗎啡經化學合成而製得，
    經注射進入人體後，因代謝而分解又生成嗎啡，因此施打海洛因後，由尿液檢驗
    結果仍為嗎啡反應。是以，被告乙○○自白施打海洛因，而採尿化驗之結果呈現
    嗎啡陽性反應，核屬科學上合理之現象。綜合上開事證互核相符，被告乙○○施
    用第一級毒品海洛因之犯行至為明灼。此外，被告乙○○前因施用第一級毒品海
    洛因案件，經本院以九十一年度毒聲字第五四０號裁定送觀察、勒戒後，認有繼
    續施用毒品之傾向，再經本院以九十一年度毒聲字第一０九九號裁定令入戒治處
    所施以強制戒治，嗣經本院以九十一年度毒聲字第二０九四號裁定停止戒治，所
    餘戒治期間，付保護管束，於九十二年一月九日停止戒治出所，並於九十二年七
    月一日強制戒治執行完畢，而於九十二年七月七日，由臺灣臺南地方法院檢察署
    檢察官以九十二年度戒毒偵字第一六四號為不起訴處分確定等情，有臺灣臺南地
    方法院檢察署刑案資料查註紀錄表及臺灣高等法院被告全國前案紀錄表各一份在
    卷可按，被告乙○○於前開強制戒治執行完畢釋放後，五年內再犯毒品危害防制
    條例第十條第一項之施用第一級毒品海洛因罪，應足認定。綜上所查，被告乙○
    ○自白核與事實相符，本件事證明確，被告乙○○犯行堪以認定。
二、查海洛因為第一級毒品，毒品危害防制條例第二條第二項第一款定有明文。故核
    被告乙○○所為，係犯毒品危害防制條例第十條第一項之施用第一級毒品罪。其
    施用前持有第一級毒品之低度行為，為施用第一級毒品之高度行為所吸收，不另
    論罪。其先後多次施用第一級毒品之犯行，時間緊接，犯罪構成要件相同，顯係
    基於概括犯意反覆為之，為連續犯，應依刑法第五十六條之規定以一罪論，並依
    法加重其刑。又被告乙○○前因違反麻醉藥品管理條例等案件，經臺灣高等法院
    臺南分院以八十二年度聲字第三一九號裁定應執行有期徒刑八年確定，於八十五
    年四月二十三日，假釋出監並付保護管束，又因違反槍砲彈藥刀械管制條例案件
    ，於八十六年十二月四日，經本院以八十六年度易字第四四四二號判處有期徒刑
    五月確定，嗣經撤銷前揭假釋，送監接續執行殘刑有期徒刑四年，復於八十九年
    十月十九日，縮短刑期假釋出監並交付保護管束，又再經撤銷假釋，於九十二年
    一月九日送監執行殘刑有期徒刑一年六月又十二日，而於九十三年七月四日縮短
    刑期執行完畢，有前開臺灣臺南地方法院檢察署刑案資料查註紀錄表及臺灣高等
    法院被告全國前案紀錄表各一份在卷可證，其受有期徒刑之執行完畢，五年以內
    再犯本件有期徒刑以上之罪，為累犯，應依法加重其刑，並依刑法第七十條之規
    定，遞加重其刑。爰審酌被告乙○○有如事實欄所載之施用毒品素行，猶不知悔
    改，再犯本件施用第一級毒品罪及其犯罪之動機、目的、手段、所生危害、施用
    毒品之期間與頻率、智識程度、生活狀況、犯罪後坦承犯行態度良好及施用毒品
    自戕身心等一切情狀，量處如主文所示之刑，以資懲儆。又未扣案被告乙○○用
    以施用第一級毒品海洛因之注射針筒，已為被告乙○○丟棄乙情，業據被告乙○
    ○於本院審理時供陳在卷（詳本院卷第二八頁），是該注射針筒既無證據足資證
    明尚存在，未免將來執行發生困難，爰不併予宣告沒收，附此敘明。
據上論斷，應依刑事訴訟法第二百九十九條第一項前段、第二百七十三條之一第一項
，毒品危害防制條例第十條第一項，刑法第十一條前段、第五十六條、第四十七條，
判決如主文。
本案經檢察官甲○○到庭執行職務。
中      華      民      國      九十四      年      一    月十二    日
                                            臺灣臺南地方法院刑事第十一庭
                                                法      官  陳金虎
右正本證明與原本無異。
如不服本判決，應於判決送達後十日內，向本院提出上訴狀。
                                                書  記  官  楊建新
中      華      民      國      九十四      年      一    月    十四
附錄法條：
毒品危害防制條例第十條第一項
施用第一級毒品者，處六月以上五年以下有期徒刑。
